【裁判字號】    94,易,1128
【裁判日期】    950831
【裁判案由】    竊盜
【裁判全文】
臺灣士林地方法院刑事判決              94年度易字第1128號
公  訴  人  臺灣士林地方法院檢察署檢察官
被      告  乙○○
                    現於臺灣士林看守所羈押中
上列被告因竊盜案件，經檢察官提起公訴（94年度偵字第10589
號），被告於本院準備程序中就被訴之事實為有罪之陳述，經本
院合議庭裁定改由受命法官獨任依簡式審判程序審理並判決如下
：
    主  文
乙○○攜帶兇器，踰越安全設備竊盜，累犯，處有期徒刑壹年柒
月。扣案之鐵撬、螺絲起子與鐵鉗各1 支均沒收。
    事  實
一、乙○○多次犯竊盜案件，最近 1次因竊盜案件經臺灣臺北地
    方法院判處有期徒刑1 年6 月確定，甫於民國92年1 年26日
    執行完畢，猶不知悔改，意圖為自己不法之所有，於94年10
    月2 日凌晨4 時許，攜帶客觀上可作為兇器使用之鐵撬、螺
    絲起子與鐵鉗各1 支，置於車號FRO-309 號重型機車置物箱
    內，騎至臺北市大同區○○○路○ 段196 號「王記北京爆烤
    鴨店」，以手推開鐵門上方之小鐵門，踰越安全設備小鐵門
    而進入屋內，竊取許寶粟所有之現金新臺幣（下同）6,030
    元，得手後，即騎乘車號FRO-309 號重型機車離去。嗣同日
    凌晨5 時許，在臺北市大同區○○○路與民權西路口，見警
    察來到即騎乘上開機車轉身逃逸，經員警陳坤德追捕而當場
    查獲，並扣得鐵撬、螺絲起子與鐵鉗各1 支。
二、案經許寶粟訴由臺北市政府警察局大同分局報告臺灣士林地
    方法院檢察署檢察官偵查起訴。
    理  由
一、上揭犯罪事實，業據被告乙○○於本院審理時坦承不諱，核
    與證人即被害人甲○○於警詢（被告及檢察官均同意作為證
    據）偵查中及本院準備程序中所證訴之失竊情節相符，並有
    扣押物品目錄表、贓物認領保管單、扣案工具相片在卷可稽
    ，事證明確，被告犯行堪予認定。
二、按鐵撬、螺絲起子與鐵鉗屬質地堅硬之金屬利器，客觀上足
    以對人之生命、身體構成危險，具有危險性，自屬兇器。又
    攜帶兇器竊盜罪，只要於竊盜時攜帶兇器，即構成加重竊盜
    罪，而不以取出兇器犯之為必要，亦不以攜帶之初有持以行
    兇之意圖為限（最高法院94年度臺上字第3149號判決參照）
    。核被告乙○○所為係犯刑法第321 條第1 項第2 款、第3
    款加重竊盜罪（起訴書未記載被告亦犯有刑法第321 條第1
    項第2 款之罪，實行公訴檢察官於實行公訴時已追加上開條
    款，爰不再為變更起訴法條）。按被告行為後，刑法第2 條
    法律變更適用及第47條累犯之規定，已於94年1 月7 日經立
    法院修正三讀通過，總統命令公布，於95年7 月1 日施行，
    該法第2 條係規範行為後法律變更適用所生新舊法律比較適
    用之準據法，於新法施行後，應適用新法第2 條第1 項之規
    定，為「從舊從輕」之比較。又修正前刑法第47條規定：「
    受有期徒刑之執行完畢，或受無期徒刑或有期徒刑一部之執
    行而赦免後，5 年以內再犯有期徒刑以上之罪者，為累犯，
    加重本刑至2 分之1 。」，修正後該47條第1 項規定：「受
    徒刑之執行完畢，或一部之執行而赦免後，5 年以內故意再
    犯有期徒刑以上之罪者，為累犯，加重本刑至2 分之1 。」
    ，則被告如事實欄所載之犯罪科刑及執行情形，有臺灣高等
    法院被告前案紀錄表在卷可稽，其於5 年內再故意犯本件有
    期徒刑以上之罪，不論依修正前之刑法第47條，或修正後之
    刑法第47條第1 項之規定，均構成累犯，對被告而言並無有
    利或不利之情形，自不生新舊法比較之問題，爰依修正後刑
    法第2 條第1 項前段之規定，適用行為時之修正前刑法第47
    條之規定，應依法加重其刑。爰審酌被告正值盛年，不思正
    途營生，竟冀望不勞而獲竊取他人財物，及犯罪之動機、目
    的、手段、竊得財物價值、犯後態度等一切情狀，量處如主
    文所示之刑，以示懲儆。扣案之鐵撬、螺絲起子與鐵鉗各1
    支係供被告犯罪預備之物，且為被告所有，業據被告供明，
    應併予宣告沒收。
三、實行公訴檢察官雖以被告前有多次竊盜犯行，業經刑罰處遇
    仍未能收其效，而再犯竊盜罪，足見被告有犯罪之習慣，應
    有加強矯治之必要，請求諭知於刑之執行前令入勞動場所強
    制工作，等語。惟按保安處分係針對受處分人將來之危險性
    所為之處置，以達教化、治療之目的，為刑罰之補充制度，
    保安處分中之強制工作，旨在對嚴重職業性犯罪及欠缺正確
    工作觀念或無正常工作因而犯罪者，強制其從事勞動，學習
    一技之長及正確之謀生觀念，使其日後重返社會，能適應社
    會生活。然保安處分之措施亦含社會隔離、拘束身體自由之
    性質，其限制人民之權利，實與刑罰同，自應受比例原則之
    規範，使保安處分之宣告，與行為人所為行為之嚴重性、行
    為人所表現之危險性，及對行為人未來行為之期待性相當（
    最高法院91年度臺上字第4625號判決意旨參照）。查被告固
    有多次竊盜犯行，惟其犯罪行為之嚴重性尚非重大，所竊取
    之財物價值亦非甚鉅，參以被告係因父母雙亡，在孤兒院成
    長，於犯罪後亦坦承犯行不諱，尚知悔悟，是依比例原則，
    綜合其所表現之危險性及對其未來之期待性等情以觀，本院
    因認宣告如主文所示之刑，已足認為與被告犯行之處罰相當
    ，尚難認定有另宣告強制工作以預防矯治其社會危險性之必
    要，爰不另為強制工作之諭知，是檢察官聲請諭知強制工作
    部分，尚無必要，併此敘明。
據上論斷，應依刑事訴訟法第273 條之1 第1 項、第299 條第1
項前段，修正後刑法第2 條第1 項前段、刑法第321 條第1 項第
2 款、第3 款、修正前刑法第47條、刑法第38條第1 項第2 款，
判決如主文。
本案經檢察官王以文到庭執行職務。
中    華    民    國    95    年    8     月    31    日
                  刑事第一庭法  官
以上正本證明與原本無異。
如不服本判決，應於判決送達後10日內，向本院提出上訴狀。
                            書記官  游意婷
中    華    民    國    95    年    8     月    31    日
中華民國刑法第321條
（加重竊盜罪）
犯竊盜罪而有左列情形之一者，處 6 月以上、 5 年以下有期徒刑：
一  於夜間侵入住宅或有人居住之建築物、船艦或隱匿其內而犯之者。
二  毀越門扇、牆垣或其他安全設備而犯之者。
三  攜帶兇器而犯之者。
四  結夥三人以上而犯之者。
五  乘火災、水災或其他災害之際而犯之者。
六  在車站或埠頭而犯之者。
前項之未遂犯罰之。


司法院資訊處製作；財團法人民間司法改革基金會備份。
